臺灣高等法院臺中分院刑事判決　　　　　　　　　　九十年度上訴字第二八號
　　上　訴　人
　　即　被　告　戊○○
　　指定辯護人　本院公設辯護人　甲○○
右上訴人因偽造有價證券案件，不服臺灣彰化地方法院九十年度訴緝字第三四號中華
民國九十年十月十二日第一審判決（起訴案號：臺灣彰化地方法院檢察署九十年度偵
字第一五四七號），提起上訴，本院判決如左：
    主      文
上訴駁回。
    事      實
一、戊○○有賭博、竊盜、逃亡及偽造文書等前科（未構成累犯），基於意圖供行使
    之用之概括犯意，於民國八十八年九月初某日，在彰化縣社頭鄉○○路四五三號
    住處，未經其母丙○○之同意，擅將丙○○所有、帳號為０五三八０─五號、票
    號分別為0000000號及0000000號、以臺灣省合作金庫員林支庫為
    付款人、發票日、票面金額及發票人皆為空白之空白支票二紙，盜蓋丙○○之印
    章於發票人處後取走（所涉犯親屬間竊盜犯行部分，未據告訴）。後於八十八年
    九月底某日，在桃園縣龜山鄉○○村○○○路一０二號乙○○所經營之四驅車專
    賣店內，因乙○○向其借票周轉，戊○○即於當日早上在乙○○之上述店內，先
    在票號0000000號（原審誤載為0000000號）之支票上，偽填發票
    日為八十八年九月三十日、票面金額新臺幣（下同）二萬元，又於當日晚上於同
    一店內，在票號0000000號（原審誤載為0000000號）之支票上，
    偽填發票日八十八年十一月三十日、票面金額十二萬元後，分別將上述二張偽造
    之支票借與乙○○使用。嗣因丙○○於同年月十七日發現支票遺失，經辦理掛失
    止付，而乙○○復因消費將該票號0000000號偽造支票轉交不知情之林采
    莉提示付款，始為臺中市票據交換所發現該支票係偽造，而循線查悉上情。
二、案經臺灣彰化地方法院檢察署檢察官自動檢舉簽分偵查起訴。
    理      由
一、右揭事實業據上訴人即被告戊○○（以下簡稱被告）於原審審理中坦承不諱（見
    原審卷第三十一、三十二頁），核與被害人丙○○指訴之情節相符（見原審卷第
    三十二頁），並經證人乙○○於偵查中及本院調查時證述屬實（見八十九年度他
    字第四０六號卷第七十一頁，本院卷第二十六頁），復有掛失止付票據提示人資
    料查報表、退票理由單、遺失票據申報書及支票影本二紙（見上述他字卷第十三
    至十七頁）附卷足資佐證，事證明確，被告之犯行堪以認定。
二、核被告所為，係犯刑法第二百零一條第一項之偽造有價證券罪。被告盜用印章之
    行為為偽造有價證券之部分行為，偽造有價證券後，復持以行使，其行使之低度
    行為，應為偽造之高度行為所吸收，均不另論罪。又被告前後二次偽造有價證券
    行為，時間緊接，所犯為構成要件相同，顯係出於概括之犯意為之，為連續犯，
    應依刑法第五十六條之規定論以一罪，並加重其刑。原審以被告罪證明確，並適
    用刑法第五十六條、第二百零一條第一項予以論罪，且爰審酌被告前有犯罪記錄
    ，品行不佳，所生危害暨犯後態度等一切情狀，量處有期徒刑三年四月，並敘明
    偽造之前開二紙支票，應依刑法第二百零五條之規定宣告沒收。認事用法核無違
    誤，量刑亦屬妥適，被告上訴意旨翻異前詞，辯稱：伊只有交付面額十二萬元之
    該紙支票予乙○○，並告知乙○○該紙支票不得使用，另該紙二萬元之支票係乙○○自行由伊之口袋內取走云云，指摘原判決論處連續犯顯然有誤，為無理由，
    應予駁回。
三、被告經合法傳喚，無正當之理由不到庭，爰不待其陳述，逕行判決。
據上論結，應依刑事訴訟法第三百六十八條、第三百七十一條，判決如主文。
本案經檢察官丁○○到庭執行職務。
中      華      民      國      九十一  年      一      月      十一    日
                                臺灣高等法院臺中分院刑事第十庭
                                      審判長法  官　林　照　明
                                            法　官　盧　江　陽
                                            法　官　蔡　名　曜
右正本證明與原本無異。
如不服本判決應於收受送達後十日內向本院提出上訴書狀，其未敘述上訴之理由者並
得於提起上訴後十日內向本院補提理由書（均須按他造當事人之人數附繕本）。
                                            書記官　許  哲  禎
中      華      民      國      九十一  年      一      月      十四    日
附錄論罪科刑之法條：
刑法第二百零一條
意圖供行使之用，而偽造、變造公債票，公司股票或其他有價證券者，處三年以上十
年以下有期徒刑，得併科三千元以下罰金。
行使偽造、變造之公債票、公司股票或其他有價證券或意圖供行使之用收集或交付於
人者，處一年以上七年以下有期徒刑，得併科三千元以下罰金。
刑法第二百零五條
偽造、變造之有價證券、郵票或印花稅票及前條之器械、原料，不問屬於犯人與否，
沒收之。
                                                                        Ｉ
